cs: Umění a zábava > Hobby, hudba a výtvarné umění > Řemesla a koníčky > Materiál pro umění a řemesla > Keramika a sochařství > Modelování z hlíny a těsta > Plastelína: Hmota tvrdnoucí na vzduchu; Modelovací hmota na pečení; Polymerová hmota; Sochařská hlína; Samotvrdnoucí hmota
ro-RO: Artă și divertisment > Hobby-uri și artă > Artizanat > Materiale pentru artă/artizanat > Materiale pentru olărit și sculptură > Argilă și plastilină > Argilă: Argilă cu uscare la aer; Argilă pentru cuptor; Argilă polimerică; Argilă pentru sculptură; Argilă cu auto-întărire
zh-CN: 艺术与娱乐 > 爱好/艺术创作 > 手工艺品 > 手工艺材料 > 陶艺/陶瓷/雕塑工具 > 陶土与塑模面泥 > 粘土: 风干粘土; 软陶泥; 聚合物粘土; 雕塑黏土; 自硬粘土
pt-BR: Artes e entretenimento > Hobbies e artes > Arte e artesanato > Materiais de arte e de artesanato > Materiais para cerâmica e escultura > Massa em argila e para modelagem > Argila: Argila de secagem ao ar; Argila para secagem no forno; Argila de polímero; Argila de escultura; Argila auto-endurecedora
sk-SK: Umenie a zábava > Záľuby a tvorivé dielne > Výtvarná dielňa > Materiály pre výtvarnú dielňu > Hrnčiarske a sochárske materiály > Hlina a modelovacia hmota > Hlina: Na vzduchu schnúca hlina; Keramická hlina; Polymérna hlina; Sochárska hlina; Samotvrdnúca hlina
el: Τέχνες & Ψυχαγωγία > Χόμπι & Δημιουργικές Τέχνες > Τέχνες & Χειροτεχνίες > Υλικά τέχνης & χειροτεχνίας > Υλικά κεραμικής & γλυπτικής > Πηλός & ζύμη μοντελοποίησης > Πηλός: Πηλός που στεγνώνει στον αέρα; Πηλός για φούρνο; Πολυμερής Πηλός; Πηλός γλυπτικής; Αυτοσκληρυνόμενος πηλός
hr-HR: Umjetnost i zabava > Hobiji i kreativne umjetnosti > Umjetnost i rukotvorine > Materijali za umjetnost i rukotvorine > Keramika i materijali za kiparstvo > Glina i masa za modeliranje > Glina: Glina koja se suši na zraku; Glina za pečenje u pećnici; Polimerna glina; Glina za kiparstvo; Samosušeća glina
th: ศิลปะและความบันเทิง > งานอดิเรกและศิลปะสร้างสรรค์ > ศิลปะและงานฝีมือ > วัสดุงานศิลปะและงานฝีมือ > เครื่องปั้นดินเผาและวัสดุสำหรับการปั้น > ดินเหนียวและดินน้ำมัน > ดินเหนียว: ดินเหนียวอากาศแห้ง; ดินเหนียวอบ; ดินโพลิเมอร์; ดินเหนียวปั้นขึ้นรูป; ดินเหนียวแข็งตัวได้เอง
pl: Sztuka i rozrywka > Hobby i sztuki piękne > Sztuka i rękodzieło > Materiały dla artystów i rękodzielników > Garncarstwo i rzeźbiarstwo > Glina i ciasto do modelowania > Gliniana: Glina schnąca na powietrzu; Glina do wypalania w piekarniku; Glinka polimerowa; Glina do rzeźbienia; Glina samoutwardzalna
da: Kunst og underholdning > Hobby og håndarbejde > Håndarbejde og hobby > Materialer til håndarbejde og hobby > Pottemageri og modellering > Ler til modellering > Ler: Lufttørret ler; Ovn-bagt ler; Polymer-let; Skulptureringsler; Selvhærdende ler
it: Arte e svago > Hobby e arti creative > Artigianato e hobby > Materiali per hobby e artigianato > Materiali per ceramica e scultura > Creta e pasta da modellare > Argilla: Argilla essiccata all'aria; Argilla da cuocere al forno; Argilla polimerica; Argilla per sculture; Argilla autoindurente
pt-PT: Artes e lazer > Passatempos e artes criativas > Artes e trabalhos manuais > Materiais para artes e trabalhos manuais > Materiais de olaria e escultura > Barro e pasta de modelagem > Argila: Barro de secagem ao ar; Barro de forno; Cerâmica plástica; Barro de escultura; Barro autoendurecedor
en: Arts & Entertainment > Hobbies & Creative Arts > Arts & Crafts > Art & Crafting Materials > Pottery & Sculpting Materials > Clay & Modeling Dough > Clay: Air-Dry Clay; Oven-Bake Clay; Polymer Clay; Sculpting Clay; Self-Hardening Clay
sv: Konst och underhållning > Hobby och skapande > Hantverk och hobbyer > Hobbymaterial > Keramik och skulptering > Lera och modellera > Lera: Lufttorkad lera; Ugnsbaka lera; Polymerlera; Skulpteringslera; Självhärdande lera
nl: Kunst en entertainment > Hobby's en creatieve vaardigheden > Handwerk en hobby's > Handwerk- en hobbymaterialen > Pottenbakken en beeldhouwen > Modelleerklei en deeg > Klei: Luchtdrogende klei; Ovengebakken klei; Polymeerklei; Boetseerklei; Zelfhardende klei
es: Arte y ocio > Hobbies y artes creativas > Manualidades > Materiales para manualidades > Materiales de cerámica y alfarería > Arcilla y pasta para modelar > Arcilla: Arcilla para secado al aire; Arcilla cocida al horno; Arcilla polimérica; Arcilla para esculpir; Arcilla autoendurecible
hu: Művészet és szórakoztatás > Hobbik és kreatív művészet > Művészet és barkácsolás > Művészeti és kézműves anyagok > Fazekas és szobrászati anyagok > Agyag- és modellező tészta > Agyag: Légszáraz agyag; Sütőben süthető agyag; Polimer agyag; Szobrászagyag; Önkeményedő agyag
vi: Nghệ thuật và giải trí > Sở thích và nghệ thuật sáng tạo > Đồ thủ công mỹ nghệ > Vật liệu nghệ thuật & thủ công mỹ nghệ > Vật liệu điêu khắc và gốm > Đất sét và bột mẫu > Đất sét: Đất sét tự khô; Đất sét nung; Đất sét polymer; Đất sét điêu khắc; Đất sét tự cứng
ru: Искусство и развлечения > Хобби и творчество > Искусство и рукоделие > Материалы для художественных работ и рукоделия > Материалы для гончарного дела и лепки > Глина и пластилин > Глина: Глина естественной сушки; Запекаемая глина; Полимерная глина; Глина для лепки; Самозатвердевающая глина
de: Kunst & Unterhaltung > Hobby & Kunst > Kunsthandwerk & Hobby > Kunst- & Bastelmaterialien > Töpferei & Bildhauerei > Modellierton & Modelliermasse > Ton: Lufttrockener Ton; Ofenhärtender Ton; Polymer-Ton; Modellier-Ton; Selbsthärtender Ton
ja: 芸術・エンターテイメント > 趣味・コレクション > クラフト・アート > アート・クラフト用素材 > 陶磁器・彫刻 > 粘土・油粘土 > クレイ: エアドライ粘土; オーブン粘土; ポリマークレイ; 彫刻粘土; 自然乾燥粘土
sl-SI: Kultura in zabava > Hobiji in ustvarjalne umetnosti > Umetnost in ročna dela > Materiali za umetniško ustvarjanje in ročna dela > Lončarski in kiparski materiali > Glina in modelirna masa > Glina: Zračno sušeča glina; Glina za žganje v pečici; Polimerna glina; Glina za kiparjenje; Samoutrjevalna glina
bg-BG: Изкуства и развлечения > Хобита и творчески изкуства > Изкуства и творчество > Творчески материали > Керамика и материали за моделиране > Глина и моделин > Глина: Самосъхнеща глина; Глина за изпичане; Полимерна глина; Скулптурна глина; Самовтвърдяваща се глина
fi: Taide ja viihde > Harrastukset ja taiteet > Taide ja askartelu > Askartelumateriaalit > Keramiikka- ja veistomateriaalit > Savi ja muovailuvaha > Savi: Ilmakuivattava savi; Uunissa poltettava savi; Polymeerisavi; Veistossavi; Itsekovettuva savi
lt-LT: Menai ir pramogos > Hobiai ir menai > Menai ir amatai > Menų ir amatų medžiagos > Keramikos ir skulptūros medžiagos > Molis ir modelinas > Molis: Ore džiūvantis molis; Orkaitėje deginamas molis; Polimerinis molis; Skulptūrinis molis; Savaime kietėjantis molis
fr: Arts et loisirs > Loisirs et arts créatifs > Loisirs créatifs > Matériaux pour loisirs créatifs > Matériaux pour poterie et sculpture > Argile et pâte à modeler > Argile: Argile à sécher à l’air; Argile à cuire; Argile polymère; Argile à sculpter; Argile auto-durcissante
zh-TW: 藝術/娛樂 > 嗜好和創作藝術 > 藝術品和手工藝品 > 藝術/手作材料 > 陶藝/雕刻材料 > 黏土/造型土 > 陶土: 風乾黏土; 烘烤黏土; 聚合物黏土; 雕塑黏土; 自硬性黏土
nb: Kunst og underholdning > Hobby og kreativitet > Kunst og håndverk > Kunst- og håndverksmaterialer > Pottemaker- og skulpturmaterialer > Leire og modelldeig > Leire: Lufttørkende leire; Ovnsbakt leire; Polymerleire; Skulpturleire; Selvherdende leire
ko: 아트/엔터테인먼트 > 취미/예술 > 미술/공예 > 미술/공예 재료 > 도예/조각 재료 > 점토/모델링 도우 > 클레이: 자연 건조 점토; 오븐건조 점토; 폴리머 점토; 조각용 점토; 자체 경화 점토
tr: Sanat ve Eğlence > Hobiler ve Sanatsal Çalışmalar > Sanatlar ve El İşleri > Sanat ve El İşleri Malzemeleri > Çömlekçilik ve Heykelcilik Malzemeleri > Kil ve El İşi Hamuru > Kil: Havayla Kuruyan Kil; Fırında Pişirme Kili; Polimer Kil; Heykel Kili; Kendiliğinden Sertleşen Kil